【裁判字號】    90,交易,137
【裁判日期】    900810
【裁判案由】    過失傷害
【裁判全文】
臺灣嘉義地方法院刑事判決                          九十年度交易字第一三七號
    公  訴  人  臺灣嘉義地方法院檢察署檢察官
    被      告  丁○○
右列被告因過失傷害案件，經檢察官提起公訴（九十年度偵字第一八一三號），本院
判決如左︰
    主  文
丁○○因過失傷害人，處有期徒刑肆月，如易科罰金以參百元折算壹日。
    事  實
一、丁○○於民國（下同）八十九年十一月二十二日十七時三十分許，駕駛車牌號碼
    ＲＫ─九六二三號自用小客車，沿嘉義縣民雄鄉往嘉義市方向行駛，途經該鄉華
    興橋上，理應注意車輛行駛時，駕駛人應注意車前狀況，並隨時採取必要之安全
    措施，而依當時情形，又無不能注意之情事，竟疏未注意車前狀況，並採取必要
    之煞停措施，撞及同向在前慢車道及機車道間行駛，由甲○○○騎乘之車牌ＯＱ
    Ｔ─八三二號機車，致其人車倒地後，左賓骨骨折及左膝撕裂傷。
二、案經甲○○○訴由嘉義縣民雄分局報請臺灣嘉義地方法院檢察署檢察官偵查起訴
    。
    理  由
一、訊據被告丁○○坦承其所駕駛之車輛於上開時間、地點與告訴人甲○○○所騎乘
    之機車發生擦碰，告訴人甲○○○所騎之機車因而倒地，人亦受有傷害，被告於
    事故發生後以其車輛載送告訴人就醫，告訴人當時所穿之外套留置於被告車輛未
    取，被告送告訴人就醫後曾親筆書寫姓名、電話、車牌號碼之字條一張交付予告
    訴人等情，惟否認有過失行為，辯稱係告訴人騎機車在快車道行駛，自被告車輛
    左側撞擊駕駛座車門，告訴人機車繼而偏向被告車輛前方騎乘，因不慎而機車倒
    置於被告之車輛前方，被告因即時踩煞車，並未撞擊告訴人之機車云云。經查：
（一）右揭事實業據告訴人甲○○○於警訊、偵訊及本院審理中指訴明確，核與證人
      即尾隨雙方車輛之後行駛而目擊肇事後車輛倒置地點之丙○○、黃敏郎所證述
      之情節相符，亦與證人即事後將告訴人機車送維修之證人乙○○所證述之機車
      受損情形相符，並有道路交通事故調查報告表、被告車輛毀損照片二張、檢方
      勘驗被告車輛之筆錄乙份、事故地點照片四張、告訴人機車修理單一張、告訴
      人當日所穿外套乙件暨照片三張、財團法人嘉義基督教醫院之診斷證明書乙份
      及被告送告訴人就醫時親筆書寫姓名、電話、車牌號碼之字條一張附卷可稽。
      按本件交通事故發生後，被告車輛停在告訴人機車之後面，為被告所坦承，且
      告訴人機車摔倒後停放位置係在慢車道及機車道之間，為告訴人所指訴明確，
      並經證人丙○○、黃敏郎當庭在警卷所附之事故地點照片中指證甚詳，並標記
      簽名在案，是告訴人指稱被告之車輛自後方撞擊告訴人機車等語，堪信與事實
      相符。
（二）依據物理學撞擊後發生反作用力之原理及一般經驗法則，倘被告所辯「係告訴
      人騎機車在快車道行駛，自被告車輛左側撞擊駕駛座車門」等語為真，則行進
      中之車輛側面撞擊後，應係受反作用力影響而偏向側面，何以被告又稱「告訴
      人機車繼而偏向被告車輛前方騎乘，因不慎而機車倒置於被告之車輛前方」？
      被告所辯，殊難想像。又偵查中由檢察官於九十年四月四日勘驗被告案發時所
      駕駛之車輛（ＲＫ─九六二三號自用小客車），僅車頭（即前左右保險桿）有
      撞擊痕跡，車門並無撞擊或擦撞之痕跡，此有勘驗筆錄一份、照片二張附於偵
      查卷可稽，則被告辯稱係告訴人騎乘機車撞擊其駕駛座之車門云云，實難採信
      。再者，告訴人因本件交通事故受有左賓骨骨折及左膝撕裂傷，此有財團法人
      嘉義基督教醫院之診斷證明書可稽，參酌診斷證明書所寫之應診日期為案發當
      日（即八十九年十一月二十二日），且被告自承係其送告訴人就醫，則該傷勢
      顯無造假之可能，堪信該傷勢確係本件事故所造成，惟告訴人之傷勢均集中於
      身體左側，並未受有任何右側之傷害，顯與被告所辯稱「係告訴人騎機車自被
      告車輛左側撞擊駕駛座車門」云云不符，衡諸經驗法則，豈有告訴人騎乘機車
      之右側撞擊被告所駕駛車輛之左側，告訴人之傷勢卻集中於身體左側，絲毫未
      受有任何右側傷害？互核告訴人當時騎機車係將外套反穿，披掛在前胸，而該
      扣案外套之右手袖子口上有明顯之塵土痕跡，亦經本院當庭勘驗屬實，記明於
      筆錄，是以告訴人應係從左側摔倒，亦與診斷證明書相符，益證被告之辯解與
      事實不符，應係事後卸責之詞。按車輛行駛時，駕駛人應注意車前狀況，隨時
      採取必要之安全措施，道路交通安全規則第九十四條第三項定有明文，被告駕
      車自應注意上述道路交通安全規定，且依當時路狀，又無不能注意之情形，竟
      疏不注意為之，以致肇事，致人受傷，被告應有過失。且被告過失駕駛行為，
      核與被害人之受傷間，具有相當因果關係，本件罪證明確，被告犯行洵堪認定
      。
二、核被告丁○○因過失行為造成告訴人甲○○○之輕傷，係觸犯刑法第二百八十四
    條第一項前段之過失傷害罪。爰審酌被告犯罪之動機、目的、犯罪時所受之刺激
    、犯罪之手段、犯人之生活狀況、品行、智識程度、犯人與被害人平日之關係、
    犯罪所生之危險或損害、犯罪後尚未與告訴人達成和解，且飾詞卸責，未見悔改
    之意，犯後態度不佳等一切情狀，判處如主文所示之刑，並諭知易科罰金之折算
    標準，以示懲儆。
據上論斷，應依刑事訴訟法第二百九十九條第一項前段，刑法第二百八十四條第一項
前段、第四十一條第一項前段、罰金罰鍰提高標準條例第一條前段、第二條第一項，
判決如主文。
本案經檢察官劉仲慧到庭執行職務。
中    華    民    國      九十        年      八      月     十     日
                            臺灣嘉義地方法院刑事第二庭
                                法  官  李  麗  萍
右正本證明與原本無異。
如不服本判決，應於判決送達後十日內向本院提出上訴狀( 應附繕本 )。
中    華    民    國      九十        年      八      月     十     日
                                書記官  侯  麗  茹
附錄本判決論罪之法條：
刑法第二百八十四條第一項
因過失傷害人者，處六月以下有期徒刑、拘役或五百元以下罰金，致重傷者，處一年
以下有期徒刑、拘役或五百元以下罰金。


司法院資訊處製作；財團法人民間司法改革基金會備份。
